# 求助陈版，此种经营模式应如何分类？

提问人：Caaa1231 时间：2021-10-20 08:05:05
陈版主您好，求教下列问题，谢谢。 A 公司公司（（出租人出租人 /卖 方方））与与 B 公司公司（（承租人承租人 /买 方方））于于 2021 年年 6 月月 18 日就同一批 热轧钢 板板 桩 同同 时签订 了《了《 购买协议 》和《租 赁 合同》合同》，，租租 赁 期期 为 半年半年，，到期后到期后 B 公司按照 资产 余余 值购 回回 该 批批 热轧钢 板板 桩 。在租。在租 赁 期期 间 ，， 该 批批 钢 板板 桩 由由 B 公司管理，，且且 风险 和和 报 酬均酬均已已 转 移。移。 项 目目 组 咨咨 询问题 如下如下：： ( 一一 ) A 公司此公司此种种 经营 模式模式 应 适适用收入准 则还 是租是租 赁 准准 则 ？？ ( 二二 ) 如果如果适适用租用租 赁 准准 则应 分分 类为 融融 资 租租 赁还 是是 经营 租租 赁 ？？

回答人：chenyiwei
请核对主帖中背景信息中A、B的角色是否有误？这属于售后租回，还是收入准则下的售后回购交易或者融资安排？如果背景有误则不能判断。